【裁判字號】    99,交聲,56
【裁判日期】    990129
【裁判案由】    聲明異議
【裁判全文】
臺灣嘉義地方法院交通事件裁定          99年度交聲字第56號
原處分機關  交通部公路總局嘉義區監理所嘉義市監理站
異  議  人  甲○○
上列異議人因違反道路交通管理處罰條例案件，對於交通部公路
總局嘉義區監理所嘉義市監理站中華民國98年12月31日所為之裁
決處分（處分案號：嘉監義裁字第裁76-L00000000號）聲明異議
，本院裁定如下：
    主  文
原處分撤銷。
甲○○不罰。
    理  由
一、原處分意旨略以：本件異議人甲○○於民國98年8 月19日21
    時4 分許，駕駛車號8W-4712 號自用小客車行經嘉義縣民雄
    鄉166 線39.5公里處北上車道，未減速謹慎慢行，其左側後
    車身不慎擦撞同方向騎乘車號DVS-882 號輕型機車之賴亮言
    之機車右側手把、右側後視鏡，導致賴亮言受有右胸、腹挫
    傷血腫之傷害，異議人於肇事後，未下車察看，逕自駕車離
    去現場，經警循線查獲，並掣開罰單予以舉發，並經原處分
    機關調查結果仍認異議人有上開違規行為，乃依道路交通管
    理處罰條例第62條第4 項之規定，於98年12月31日以嘉監義
    裁字第裁76-L00000000號裁決書，據以裁處異議人罰鍰新臺
    幣（下同）6000元，吊銷駕駛執照，1 年內禁考之處分。
二、異議意旨略以：異議人駕駛上開車輛行經上開路段時，並未
    發現與他人機車擦撞，迄警方通知後始知上情，為此聲明異
    議，請求撤銷原處分等情。
三、經查：異議人駕駛上開自用小客車，有於上開時、地，擦撞
    賴亮言當時所騎乘之機車等情，業據被告並不爭執，而經比
    對卷附異議人所駕駛上開自小客車左側後車身之擦痕及賴亮
    言所騎乘機車右側後視鏡之擦痕，2 處擦痕均屬細微，顯見
    擦撞之時，應僅係些微擦撞，而非強力碰撞之情形，異議人
    辯稱擦撞之時，異議人並不知情乙節，尚非不能採信。此外
    ，本件交通事故，經警方移送嘉義地方法院檢察署檢察官續
    為偵查後，對於卷附照片亦同前本院所為之認定，且另由異
    議人到案後，坦承案發時地之駕車經過，以及積極處理與賴
    亮言賠償事宜之態度以觀，而推認被告於擦撞之時，應不知
    情，而無肇事致人受傷逃逸等情，有該署檢察官98年度偵字
    地第6970號不起訴處分書在卷可參，此外，亦無其他積極證
    據可資證明異議人於擦撞之時確係知情，而任意逃逸。從而
    ，異議人於本件交通事故發生之時，雖仍駕車駛離現場，惟
    既未察覺，即無肇事逃逸之故意，是原處分機關以異議人肇
    事致人受傷後逃逸現場，而依上開規定裁處異議人罰鍰6000
    元、吊銷駕駛執照及1 年內禁考之處分，即非允洽，自應由
    本院裁定將原處分撤銷，另為異議人不罰之諭知。
四、據上論斷，應依道路交通管理處罰條例第87條第2 項、道路
    交通案件處理辦法第20條前段，裁定如主文。
中    華    民    國    99    年    1     月    29    日
                  交通法庭法  官  張志偉
上列正本證明與原本無異。
如不服本裁定，應於裁定送達後5日內向本院提出抗告狀（應附
繕本）。
中    華    民    國    99    年    1     月    29    日
                          書記官  張子涵

司法院資訊處製作；財團法人民間司法改革基金會備份。
